【裁判字號】    97,訴,824
【裁判日期】    970423
【裁判案由】    違反毒品危害防制條例
【裁判全文】
臺灣彰化地方法院刑事判決               97年度訴字第824號
公  訴  人  臺灣彰化地方法院檢察署檢察官
被      告  甲○○
                    1弄19號.
上列被告因違反毒品危害防制條例案件，經檢察官提起公訴（97
年度毒偵字第353號），被告於準備程序中自白犯罪，本院行簡
式審判程序判決如下：
    主  文
甲○○施用第一級毒品，累犯，處有期徒刑玖月。扣案之海洛因
壹包（淨重零點零陸公克）及包裝袋壹個，沒收銷燬之。
    事實及理由
一、犯罪事實：
  (一)甲○○前因受觀察勒戒，於民國（下同）93年10月14日執行
    完畢出所。又因犯施用毒品罪，經判處有期徒刑6月（本院
    94年度斗簡字第331號判決）、8月（本院94年度訴字第1777
    號判決），定應執行刑1年1月，與另案所犯施用毒品罪有期
    徒刑1年（本院95年度訴字第747號判決），接續執行，96年
    4 月14日假釋出監，本應於97年2月15日假釋期滿。然又逢
    96年7月16日中華民國96年罪犯減刑條例施行，甲○○先前
    服刑過半，所宣告有期徒刑8月、6月、1年之有期徒刑，視
    為已於96年7月16日減刑法令生效時執行完畢（構成累犯）
    。
  (二)甲○○不知悔改，於97年1月9日18時許，基於施用第一級毒
    品之犯意，在其位於彰化縣芳苑鄉○○村○○路○段721巷
    411弄19號之住宅，以將海洛因摻入香菸內點燃吸食之方式
    ，施用第一級毒品海洛因1次。
  (三)嗣於97年1月11日13時10分許，在彰化縣芳苑鄉王功村育嬰
    124巷口處，為警盤查查獲，並扣得第一級毒品海洛因1 包
    （淨重0.06公克），經採集其尿液送驗，結果呈「可待因及
    嗎啡」陽性反應，始悉上情。
二、認定事實之證據及理由：
  (一)被告於警訊、偵查、本院審理中之自白。
  (二)彰化縣警察局芳苑分局委託檢驗尿液代號與真實姓名對照認
    證單，證明被告接受採尿送驗之事實。
  (三)詮昕科技股份有限公司濫用藥物尿液檢驗報告書，證明被告
    驗尿呈現「嗎啡、可待因」之陽性反應。按行政院衛生署管
    制藥物管理局93年7月16日管檢字第0930006199號函示意見
    ：「依據Clark's Analysis of Drugs and Poisons一書第
    三版之記載：... 第一級毒品海洛因亦可代謝成嗎啡，且海
    洛因常見含有少量6-乙醯可待因雜質成分，該成分可代謝為
    可待因及嗎啡。... 」（參照行政院衛生署管制藥品管理局
    發行「濫用藥物檢驗相關解釋彙編」P.14）故可證明被告因
    施用海洛因而同時檢出「可待因、嗎啡」陽性反應。
  (四)97年1月11日扣案之白粉1包，經法務部調查局鑑定結果（97
    年2月18日調科壹字第09723008500號函，97毒偵字第353號
    卷P.13），證明為海洛因成分，淨重0.06公克。
  (五)被告自白核與事實相符，足堪採信。本件事證明確，被告施
    用第一級毒品犯行，已可認定。
三、論罪科刑：
  (一)核被告所為，係犯毒品危害防制條例第10條第1項之施用第
    一級毒品罪。被告持有毒品之低度行為，應為施用之高度行
    為所吸收，不另論罪。
  (二)按中華民國96年罪犯減刑條例第2條規定：「（第1項）犯罪
    在中華民國96年4月24日以前者，除本條例另有規定外，依
    下列規定減刑：... 三、有期徒刑、拘役或罰金，減其刑期
    或金額二分之一。（第2項）緩刑或假釋中之人犯，於本條
    例施行之日起，視為已依前項規定減其宣告刑，毋庸聲請裁
    定減刑。但經撤銷緩刑之宣告或假釋者，仍應依本條例規定
    聲請裁定減刑。」，上開減刑法令已於96年7月16日生效，
    然被告先前所犯3件假釋中之毒品罪（本院94年度斗簡字第
    331號判決、94年度訴字第1777號判決、95年度訴字第747號
    判決），並非該條例第3條不得減刑之重大犯罪。而被告前
    開有期徒刑執行過半始假釋出監，故上述未執行完畢之有期
    徒刑，於96年7月16日減刑後，確定已執行完畢。被告於此
    有期徒刑執行完畢後，五年以內故意再犯有期徒刑以上之罪
    ，應依累犯規定，加重其刑。
  (三)量刑審酌：被告近年來有多次毒品前科，被告從未徹底覺悟
    。被告自述父親食道癌重病中，被告之妻因厭惡被告吸毒而
    離婚求去，被告所生育2名子女均由被告母親照顧中等情，
    既然毒品害人家庭破碎，被告一再吸毒，顯然並無悔悟。又
    被告犯罪後坦承犯行，態度尚屬良好等一切情狀，量刑如主
    文，以示懲儆。
  (四)扣案之第1級毒品海洛因共1包，經鑑定為海洛因違禁品，包
    裝袋使用後沾染毒品無法徹底分離，況且實務上也不可能先
    將包裝袋洗淨後，才分別將之與毒品各別「沒收銷燬之」「
    沒收之」，故應一併依毒品危害防制條例第18條第1項前段
    沒收銷燬之。
四、適用法律：
  (一)刑事訴訟法第273條之1第1項、第310條之2、第454條第1項
    。
  (二)毒品危害防制條例第10條第1項、第18條第1項前段、刑法第
    11條、第47條第1項。
本案經檢察官吳曉婷到庭執行職務。
中    華    民    國    97    年    4    月    23    日
                  刑事第八庭    法  官  葉明松
以上正本證明與原本無異。
如不服本判決，應於判決送達後10日內，向本院提出上訴狀（須
附繕本）。
中    華    民    國    97    年    4    月    23    日
                                書記官  施秀青
附錄本案論罪法條：
毒品危害防制條例第10條
施用第一級毒品者，處 6 月以上 5 年以下有期徒刑。
施用第二級毒品者，處 3 年以下有期徒刑。
毒品危害防制條例第18條
查獲之第一、二級毒品及專供製造或施用第一、二級毒品之器具
，不問屬於犯人與否，均沒收銷燬之；查獲之第三、四級毒品及
製造或施用毒品之器具，無正當理由而擅自持有者，均沒入銷燬
之。但合於醫藥、研究或訓
練之用者，得不予銷燬。
前項合於醫藥、研究或訓練用毒品或器具之管理辦法，由法務部
會同行政院衛生署定之。


司法院資訊處製作；財團法人民間司法改革基金會備份。
